Config:
  hfst:
    Gen: ../../../src/generator-gt-norm.hfst
    Morph: ../../../src/analyser-gt-norm.hfst
  xerox:
    Gen: ../../../src/generator-gt-norm.xfst
    Morph: ../../../src/analyser-gt-norm.xfst
    App: lookup

Tests:



# todo:
# Proofread the gold standard (below)
# Then: run analyser, then correct.


  Verb - jaht́ma: # Verb jaht́ma 'eng /est /fin' - full paradigm
     jaht́ma+V+Inf/mA: jaht́ma
     jaht́ma+V+Inf: jahtiq
     jaht́ma+V+Act+PrfPrc: jaht́nuq
     jaht́ma+V+Pss+PrfPrc: jahit

     jaht́ma+V+Act+Ind+Prs+Sg1: jahi
     jaht́ma+V+Act+Ind+Prs+Sg2: jahit
     jaht́ma+V+Act+Ind+Prs+Sg3: jaht́
     jaht́ma+V+Act+Ind+Prs+Pl1: jahimiq
     jaht́ma+V+Act+Ind+Prs+Pl2: jahitiq
     jaht́ma+V+Act+Ind+Prs+Pl3: jaht́vaq
     jaht́ma+V+Act+Ind+ConNegII: jahi
     jaht́ma+V+Act+Ind+Prt+Sg1: jahe
     jaht́ma+V+Act+Ind+Prt+Sg2: jahet
     jaht́ma+V+Act+Ind+Prt+Sg3: jahtõ
     jaht́ma+V+Act+Ind+Prt+Pl1: jahemiq
     jaht́ma+V+Act+Ind+Prt+Pl2: jahetiq
     jaht́ma+V+Act+Ind+Prt+Pl3: jaheq

     jaht́ma+V+Pss+Ind+Prs+Sg1: jahida
     jaht́ma+V+Pss+Ind+Prs+Sg3: jahitas

     jaht́ma+V+Act+PrsPrc+Sg+Nom: jaht́va

     jaht́ma+V+Jus: jaht́kuq
